【裁判字號】    92,小上,2
【裁判日期】    920306
【裁判案由】    給付會款
【裁判全文】
臺灣臺南地方法院民事裁定  九十二年度小上字第二號
    上  訴  人  甲○○
    被上訴人    乙○○
右當事人間請求給付會款（原判決誤載為借款）事件，上訴人對於中華民國九十一年
十二月二十三日本院台南簡易庭九十一年度南小字第一五七二號第一審小額民事判決
提起上訴，本院裁定如左：
    主      文
上訴駁回。
第二審訴訟費用由上訴人負擔。
    理      由
一、本件上訴意旨略以：上訴人並未得標，是會首邱林淑幸冒上訴人之名得標，上訴
    人未取得死會會款，會單上的印章並非上訴人所有，上訴人不知情，故無給付會
    款之義務等語，為此請求：原判決廢棄，被上訴人在第一審之訴及假執行之聲請
    均駁回。
二、按對於小額程序之第一審裁判之上訴，非以其違背法令為理由，不得為之，又上
    訴狀應記載上訴理由，並表明原判決所違背之法令及其具體內容，依訴訟資料可
    認原判決有違背法令之具體事實，民事訴訟法第四百三十六條之二十四第二項及
    第四百三十六條之二十五分別定有明文。且依同法第四百三十六條之三十二準用
    同法第四百六十八條之規定，判決不適用法規或適用不當者，為違背法令。而判
    決有同法第四百六十九條第一款至第五款情形之一者，為當然違背法令。是當事
    人對於小額程序之第一審判決提起上訴，如依民事訴訟法第四百六十八條規定，
    以第一審判決有不適用法規或適用法規不當為理由時，其上訴狀或理由書應有具
    體之指摘，並揭示該法規之條項或其內容。若係成文法以外之法則，應揭示該法
    則之旨趣。倘為司法院解釋、或最高法院之判例，則應揭示該判解之字號或其內
    容。如以民事訴訟法第四百六十九條第一款至第五款所列情形為理由時，其上訴
    狀或理由書，應揭示合於該條款之事實。上訴狀或理由書如未依此項方法表明，
    或其所表明者，顯與上開法條規定之情形不相合時，即難認為已對第一審判決之
    違背法令有具體之指摘，其上訴自難認為合法。
三、本件請求給付之訴訟標的金額為新台幣（下同）十萬四千八百四十四元，在十萬
    元以下，自應適用民事訴訟法第四百三十六條之八小額訴訟程序之規定，則依同
    法第四百三十六之二十四第二項、第四百三十六條之二十五、第四百七十一條第
    一項之規定，對小額訴訟程序所為之判決，非以其違背法令為理由者不得上訴，
    且須記載上訴理由，或於提起上訴後二十日內表明原判決所違背之法令及其具體
    內容，始合上訴程式。經查，本件上訴人對第一審判決提起上訴，經核其上訴理
    由狀所載內容，係主張其遭會首冒名得標，並未取得死會會款，會單中上訴人印
    章並非真正為理由，經查被上訴人係舉出蓋有被上訴人印章之款項借用證五張為
    憑，上訴人所指摘乃屬原審取捨證據、事實認定之問題，並非屬原判決有何違背
    法令之事由，上訴人亦未具體表明原審如何有適用法規不當之情形。依首揭說明
    ，應認其上訴為不合法，而予駁回。
四、據上論結，本件上訴為不合法，依民事訴訟法第四百三十六條之二十四第二項、
    第四百三十六條之三十二第二項、第四百四十四條第一項前段、第九十五條、第
    七十八條，裁定如主文。
中      華      民      國    九十二    年      三      月      六      日
                                臺灣臺南地方法院民事第三庭
~B審判長法  官  王金龍
~B      法  官  林逸梅
~B      法  官  蔡雅惠
右為正本係照原本作成。
本件不得抗告。
中      華      民      國    九十二    年      三      月      六      日
~B法院書記官  葉東平


司法院資訊處製作；財團法人民間司法改革基金會備份。
